臺灣高雄地方法院刑事判決
111年度審易字第878號
聲  請  人  臺灣高雄地方檢察署檢察官
被      告  王思嵐



上列被告因詐欺案件，經檢察官聲請以簡易判決處刑（110年度
偵字第7442、14905、22274號、111年度偵字第4650號），本院
認不應以簡易判決處刑（簡易案件案號：111年度簡字第2390號
），改依通常程序審理，判決如下：
    主  文
本件公訴不受理。 
    理  由
一、聲請簡易判決處刑意旨略以：被告甲○○明知依一般社會生活
    之通常經驗，可預見將金融機構帳戶存摺、提款卡及密碼提
    供他人使用，可能幫助他人遂行詐欺取財，仍不違背其本意
    ，而基於幫助詐欺取財之犯意，於民國109年10月19日，在
    高雄市○○區○○○路000號臺灣銀行大昌分行旁巷內，以新臺幣
    （下同）1萬8000元之代價，將其申辦之臺灣銀行大昌分行
    帳號000-000000000000號帳戶(下稱上開帳戶) 之存摺、提
    款卡交付王子倫（另案偵案），再由王子倫轉交身分不詳之
    詐騙集團成員，該詐欺集團成員取得上開帳戶後，即共同意
    圖為自己不法所有，基於詐欺取財及洗錢之犯意聯絡，為下
    列犯行：㈠自109年9月上旬某日起，透過Instagram、LINE與
    告訴人丁○○互動，佯稱參加PLAZA投資平台之投資方案，可
    以獲利云云，致丁○○陷於錯誤，依對方指示於109年10月26
    日19時35分許、匯款新臺幣1萬元至上開帳戶內，㈡自109年8
    月某日起，透過臉書、LINE與告訴人戊○○互動，佯稱有一投
    資方案可以獲利云云，致戊○○陷於錯誤，依對方指示先後於
    109年10月24日15時18分許、109年10月24日19時2分許、匯
    款新臺幣5萬元、5萬元至上開帳戶內，㈢自109年9月3日起，
    透過TINDER交友軟體、LINE與告訴人乙○○互動，佯稱可以押
    注TNC國際博奕網站，從事虛擬投資云云，致乙○○陷於錯誤
    ，依對方指示於109年10月29日12時57分許匯款新臺幣10萬
    元至上開帳戶內，㈣自109年10月13日起，透過臉書、LINE與
    告訴人丙○○互動，佯稱可以操作RLAZA下注平台，每儲值5萬
    元可獲利25萬元云云，致丙○○陷於錯誤，依對方指示於109
    年10月24日22時6分許匯款新臺幣5萬元至上開帳戶內。因認
    被告涉犯刑法第30條第1項前段、第339條第1項之幫助犯詐
    欺取財罪嫌等語。
二、按已經提起公訴或自訴之案件，在同一法院重行起訴者，應
    諭知不受理之判決，並得不經言詞辯論為之，刑事訴訟法第
    303 條第2 款、第307 條分別定有明文。所謂「同一案件」
    ，乃指前後案件之被告及犯罪事實俱相同者而言，既經合法
    提起公訴或自訴發生訴訟繫屬，即成為法院審判之對象，而
    須依刑事訴訟程序，以裁判確定其具體刑罰權之有無及範圍
    ，自不容許重複起訴，檢察官就同一事實無論其為先後兩次
    起訴或在一個起訴書內重複追訴，法院均應依刑事訴訟法第
    303 條第2 款就重行起訴之同一事實部分諭知不受理之判決
    ，以免法院對僅有同一刑罰權之案件，先後為重複之裁判，
    或更使被告遭受二重處罰之危險，此為刑事訴訟法上「一事
    不再理原則」。又所稱「同一案件」包含事實上及法律上同
    一案件，舉凡自然行為事實相同、基本社會事實相同（例如
    加重結果犯、加重條件犯等）、實質上一罪（例如吸收犯、
    接續犯、集合犯、結合犯等）、裁判上一罪（例如想像競合
    犯等）之案件皆屬之（最高法院60年臺非字第77號判例意旨
    參照）。
三、經查：
　㈠被告於109年10月19日某時許，在址設高雄市○○區○○○路000號
    之臺灣銀行大順分行旁巷子，由周晨凰陪同甲○○將其申辦之
    臺灣銀行帳號000000000000號帳戶之存摺、提款卡、密碼及
    網路銀行帳號密碼交付給王子倫(涉犯詐欺等罪嫌，另行偵
    辦中)。嗣詐騙集團向另案被害人黃承善、曾祥霖、戊○○、
    丁○○、丙○○詐騙，致被害人黃承善等人陷於錯誤，依指示匯
    款至上開臺灣銀行帳戶，而涉犯幫助詐欺取財及幫助洗錢罪
    嫌之犯罪事實，業經臺灣高雄地方檢察署（下稱高雄地檢署
    ）檢察官以110年度少連偵字第218號、111年度偵緝字第508
    、509號提起公訴，於111年7月19日繫屬於本院，現由本院
    以111年度審金訴字第397號案件審理中乙節，有高雄地檢署
    上開起訴書、臺灣高等法院被告前案紀錄表附卷可稽。
  ㈡本案聲請意旨所指被告交付之金融帳戶資料與另案（被告被
    訴111年度審金訴字第397號案件）均相同，足見被告係以交
    付同一金融帳戶之幫助行為，使詐欺集團成員得以遂行多次
    詐欺取財、洗錢等犯行，縱詐欺集團係對數名被害人犯罪，
    仍無從認為被告所為係數罪，而僅得論以一罪，是本案與前
    案實具有想像競合犯之裁判上一罪關係，顯係同一案件。而
    本案高雄地檢署檢察官係於111 年7月29日向本院聲請簡易
    判決處刑，並於同年8月1日繫屬於本院，此有臺灣高雄地方
    檢察署111年7月29日雄檢信楨110 偵7442字第1119057253號
    函上本院收狀戳可憑，顯有就同一案件在同一法院重行起訴
    之違誤，揆諸上揭規定及說明，本案爰不經言詞辯論，逕為
    不受理判決之諭知。
據上論斷，應依刑事訴訟法第452條、第303條第2款、第307條，
判決如主文。
中　　華　　民　　國　　111 　年　　8 　　月　　19　　日
                  刑事第六庭    審判長法　官  陳芸珮 
　　　　　　　　　                    法  官  王雪君
　　　　　　　　　                    法  官  李爭春
以上正本證明與原本無異。
如不服本判決應於收受送達後20日內向本院提出上訴書狀，並應
敘述具體理由；如未敘述上訴理由者，應於上訴期間屆滿後20日
內向本院補提理由書（均須按他造當事人之人數附繕本）「切勿
逕送上級法院」。
中　　華　　民　　國　　111 　年　　8 　　月　　19　　日
　　　　　　　　　　　　　　   　　　 書記官　李宗諺